【裁判字號】    99,交上易,3
【裁判日期】    990114
【裁判案由】    公共危險
【裁判全文】
臺灣高等法院高雄分院刑事判決         99年度交上易字第3號
上  訴  人
即  被  告  甲○○
上列上訴人因公共危險案件，不服臺灣高雄地方法院98年度審交
易字第752 號中華民國98年12月9 日第一審判決（起訴案號：臺
灣高雄地方法院檢察署98年度偵字第28903 號），提起上訴，本
院判決如下：
     主  文
上訴駁回。
     理  由
一、按上訴書狀應敘述具體理由；所謂具體理由，必係依據卷內
    既有訴訟資料或提出新事證，指摘或表明第一審判決有何採
    證認事、用法或量刑等足以影響判決本旨之不當或違法，而
    構成應予撤銷之具體事由，始克當之。若僅泛言原判決認定
    事實錯誤、違背法令、量刑失之過重或輕縱，而未依上開意
    旨指出具體事由；或形式上雖已指出具體事由，然該事由縱
    使屬實，亦不足以認為原判決有何不當或違法者，皆難謂係
    具體理由。又第二審法院認為上訴書狀未敘述理由或上訴有
    刑事訴訟法第362 條前段之情形者，應以判決駁回之，同法
    第361 條第2 項、第367 條前段定有明文。是上訴書狀全未
    敘述理由者，應先命補正；已敘述理由但不具體者，毋庸命
    補正，應由第二審法院以判決逕予駁回上訴，未依法駁回者
    ，有受理訴訟不當之違法。此有最高法院24年度總會決議第
    93號提案(四)及該院97年台上字第892 號、第3889號判決足資
    參照。
二、本件被告甲○○經原審認其所為，核係犯刑法第185 條之 3
    不能安全駕駛動力交通工具罪，並以其前因犯公共危險罪，
    經原審以該院95年度交簡字第430 號判處有期徒刑6 月確定
    ，於民國95年6 月28日易科罰金執行完畢等情，有臺灣高等
    法院被告前案紀錄表在卷可佐，於徒刑執行完畢5 年之內故
    意再犯本件有期徒刑以上之罪，而依累犯之規定加重其刑。
    復爰審酌酒後駕車係極度危險之行為，近年來政府及媒體均
    一再宣導「喝酒不開車」之觀念，被告前已因不能安全駕駛
    動力交通工具罪，迭經原審以該院90年度鳳交簡字第557 號
    科處罰金銀元12000 元確定、以93年度交簡字第2866號科處
    罰金銀元25000 元確定、以95年度交簡字第430 號判處有期
    徒刑6 月確定，對於酒後駕車之嚴重性，實無法諉過不知，
    其竟仍於飲用酒類後騎車上路，其行為影響他人之生命、身
    體、財產權益甚鉅，本次呼氣酒精濃度又高達每公升0.75毫
    克，及被告坦承犯行，態度尚可等一切情狀，並參考檢察官
    之求刑意見，而量處有期徒刑6 月，且考量被告前次經判處
    有期徒刑6 月、以銀元300 元（按即新台幣900 元）折算 1
    日為易科罰金折算標準，似尚未收矯正之效，參酌被告年齡
    、家境小康、教育程度為高中等情狀，本件乃諭知以新臺幣
    （下同）3000元折算1 日為易科罰金之折算標準。已詳敘其
    所憑之證據與認定之理由。況按量刑輕重，係屬事實審法院
    得依職權自由裁量之事項，苟已斟酌刑法第57條各款所列情
    狀，而未逾越法律所規定之法定刑度範圍，或濫用其權限，
    即不得任意指摘為違法，業經最高法院著有72年台上字第66
    96號、75年台上字第7033號判例足資參照。
三、經查，本件被告上訴意旨稱其家境貧瘠並非小康，實無繳納
    高達18萬餘元易科罰金（依原判決所諭知之易科罰金標準係
    以3,000 元折算一日，故應係54萬餘元，被告此部分容係誤
    會）之能力，況被告亦無不執行所宣告之刑，難收矯正之效
    或難以維持法秩序之情形，請鈞院准予得改為易服社會勞動
    。而被告係因失業導致於95年間婚姻離異，以致近年時有藉
    酒消愁情事，然於本件犯後已頗有悔意，請依法察納等語，
    有該刑事聲明上訴狀在卷可稽（見本院卷第3-4 頁）。惟是
    否得易科罰金或易服社會勞動，核均屬檢察官指揮執行之職
    權，尚非得由本院預為認定之範疇，若受刑人對於檢察官不
    准其易科罰金或易服社會勞動之指揮認為不當者，自得依刑
    事訴訟法第484 條規定向諭知該裁判之法院聲明異議（司法
    院大法官會議釋字第245 號解釋、院字第1387號解釋參照）
    。至被告其餘上訴理由所陳無力繳納易科之罰金、犯後已頗
    有悔意各情，當均屬刑法第57條量刑審酌事項，而原審亦已
    就本件被告所為不能安全駕駛之犯行，依刑法第57條各款規
    定詳加審酌一切情狀並妥適量刑、酌定易科罰金之標準如上
    ，且此為其得依職權自由裁量之事項，所為量刑亦在法定刑
    範圍之內，並未逾越法律規定之法定刑度。是揆諸前揭說明
    ，尚難認原判決有何量刑違法失當之處。從而，原審所為上
    開論敘，經核並無違背經驗法則或論理法則，量刑亦屬允當
    。是被告上訴請求本院逕予諭知改易服社會勞動，核係出於
    對法律規定之誤解，其餘上訴理由復未依據卷內既有訴訟資
    料或提出新事實、新證據指出原判決之量刑有何不當或違法
    ，足以影響判決本旨，而構成應予撤銷之具體指摘事由，其
    上訴顯屬未敘述具體理由。按之上開規定，被告之上訴要屬
    違背法律上之程式，自應由本院依同法第367 條前段、第37
    2 條規定，不經言詞辯論逕行判決如主文。
中    華    民    國    99    年    1     月     14   日
                    刑事第三庭  審判長法  官 莊崑山
                                      法  官 張意聰
                                      法  官 莊松泉
以上正本證明與原本無異。
本判決不得上訴。
中    華    民    國    99    年    1     月     14   日
                                      書記官 葉淑華

司法院資訊處製作；財團法人民間司法改革基金會備份。
